臺灣新北地方法院民事判決
111年度訴字第1104號
原      告  臺灣中小企業銀行股份有限公司

法定代理人  林謙浩  
訴訟代理人  張世杰  
被      告  林子翔  

上列當事人間請求清償消費借款事件，經本院於民國111年8月5
日言詞辯論終結，判決如下：
    主  文
被告應給付原告新臺幣捌拾壹萬玖仟肆佰壹拾玖元，及自民國一
百一十年十二月十一日起至清償日止，按年息百分之一點六七計
算之利息，並自民國一百一十一年一月十一日起至清償日止，逾
期六個月以内者按上開利率百分之十，超過六個月部分，按照上
開利率百分之二十加付違約金，最高以收取九期(每月為一期)為
限。
被告應給付原告新臺幣壹拾萬元，及自民國一百一十年十二月二
十二日起至清償日止，按年息百分之一點八四五計算之利息，並
自民國一百一十一年一月二十二日起至清償日止，逾期六個月以
内者按上開利率百分之十，超過六個月部分，按照上開利率百分
之二十加付違約金，最高以收取九期(每月為一期)為限。
原告其餘之訴駁回。
訴訟費用由被告負擔。
　　事實及理由
一、原告主張：
　　被告分別於：(一)民國109年12月9日向原告借款新臺幣(下
    同)100萬元，並簽訂青年創業及啟動金貸款契約書(下稱青
    創貸款契約書)，借款期間自109年12月11日至114年12月11
    日止，約定自貸放後按月平均攤還本息，利息按郵政儲金2
    年期定期儲金機動利率加0.575%機動計息，郵政儲金2年期
    定期儲金機動利率調整時，利率即隨同調整，若逾期償還本
    金、利息或本息時，按借款總餘額自應償還日起，逾期6個
    月以内部分照約定利率10%，逾期超過6個月部分照約定利率
    20%加付違約金。嗣於110年12月11日起即未依約還本付息，
    尚積欠原告本金819,419元及自110年12月11日起算之利息。
    (二)110年6月20日經由網路向原告貸款10萬元，並簽立「臺
    灣中小企業銀行網路申辦勞工紓困貸款契約」(下稱勞工紓
    困貸款契約)，約定所貸款項撥入被告指定之第00000000000
    號帳戶內，借款期間為110年6月22日至113年6月22日，約定
    自貸放後按月平均攤還本息，利率依指標利率「中華郵政股
    份有限公司2年期定期儲金機動利率」加1%(目前為1.845%)
    機動計息，嗣後隨指標利率調整而調整，並自實際撥款日起
    ，前6個月按月付息，自第7個月起依年金法按月攤還本息，
    另依「勞動部對受嚴重特殊傳染性肺炎影響勞工紓困貸款及
    利息補貼作業須知」規定，於110年6月22日起至111年6月22
    日止利率調降至0%計息，惟依上開契約第7條約定，債務人
    自事實發生日(即積欠本貸款達3個月)起勞動部將停止合計
    利息補貼，原告則停止依上開契約第5條第3項調降利率並回
    復依第5條第2之約定利率利算，被告應歸還自事實發生日起
    依第5條第2項利率計算之差額利息，遲延還本或付息時，以
    本金自到期日起，照應還本金金額，並按遲延利率計算遲延
    期間之遲延利息外，自逾期日起在6個月以内部分照約定利
    率10%，逾期超過6個月部分照約定利率20%加付違約金，每
    次違約狀態最高連續收取期數為9期。被告自110年12月22日
    起即未依約攤還本金，尚積欠原告本金10萬元及自110年12
    月22日起算之利息及違約金。上開2筆借款經原告多次催討
    仍未還款，依青創貸款契約書第15條第1項、勞工紓困貸款
    契約第10條第2項約定，上開2筆債務均視為全部到期，爰依
    民法消費借貸之法律關係，請求被告清償上開2筆借款、利
    息及違約金等語。並聲明：(一)被告林子翔應給付原告819,
    419元，及自110年12月11日起至清償日止按年息1.67%計算
    之利息，並自111年1月11日(起訴狀誤載為1日)起至清償日
    止，逾期在6個月以内按上開利率10%、逾期超過6個月部分
    按上開利率20%計算之違約金。(二)被告林子翔應給付原告1
    00,000元，及自110年12月22日起至清償日止按年息1.845%
    計算之利息，並自111年1月22日起至清償日止，逾期在6個
    月以内按上開利率10%、逾期超過6個月部分按上開利率20%
    計算之違約金。 　　　
二、被告則以：其對原告之請求沒有意見。
三、本院之判斷：
(一)按消費借貸之借用人應於約定期限內，返還與借用物種類、
    品質、數量相同之物；遲延之債務，以支付金錢為標的者，
    債權人得請求依法定利率計算之遲延利息，但約定利率較高
    者，仍從其約定利率；當事人得約定債務人於債務不履行時
    ，應支付違約金，民法第478條前段、第233條第1項、第250
    條第1項分別定有明文。
(二)原告主張之上開事實，業據其提出授信約定書、青創貸款契
    約書、勞工紓困貸款契約、金融監督管理委會員104年1月13
    日金管銀國字第10300348710號函、被告之帳戶資料及撥還
    款明細查詢單、放款利率歷史資料等件(見本院卷第13頁至
    第33頁)為佐，而被告則於本院言詞辯論時當庭表示其對厬
    告之請求沒有意見，是原告上開主張，堪認屬實。被告既與
    原告簽訂青創貸款契約書、勞工紓困貸款契約、授信約定書
    ，且被告分別自110年12月11日、22日後即未依約返還本息
    ，依青創貸款契約書第15條第1款、勞工紓困貸款契約第10
    條第2項約定，其上開2筆借款債務視為全部到期，是原告請
    求被告給付尚未清償如主文第1、2項所示之借款本金、利息
    ，及依勞工紓困貸款契約第8條第1項約定每次違約狀態最高
    連續收取期數為9期之違約金，自屬有據。另被告依青創貸
    款契約書向原告所借款項之違約金部分，按金融機構約定收
    取違約金時，逾期6個月以內者，按原借款利率10%，逾期超
    過6個月部分，按原借款利率之20%，按期計收違約金，參照
    消費性無擔保貸款定型化契約應記載事項第7條第2項第1款
    規定，每次違約狀態最高連續收取期數為9期，本院審酌前
    開按期計收違約金最連續收取期數之限制，及目前利率水準
    、社會經濟狀況等情，認為原告此部分得請求之違約金，應
    以最高連續收取9期(每月為1期)為限，逾此數額部分即屬過
    高，爰依民法第252條規定酌減之。　　
四、綜上所述，原告依消費借貸之法律關係，請求被告給付如主
    文第1、2項所示之本金、利息及違約金，為有理由，應予准
    許。逾此部分，則無理由，應予駁回。
五、本件事證已臻明確，原告其餘攻擊防禦方法及未經援用之證
    據，經本院審酌後，認與判決結果不生影響，爰不一一論述
    ，附此敘明。
六、訴訟費用負擔之依據：民事訴訟法第79條。
中　　華　　民　　國　　111 　年　　8 　　月　　26　　日
                  民事第六庭    法　官　莊惠真
以上正本係照原本作成
如對本判決上訴，須於判決送達後20日內向本院提出上訴狀。如
委任律師提起上訴者，應一併繳納上訴審裁判費。
中　　華　　民　　國　　111 　年　　8 　　月　　29　　日
                                書記官　蘇莞珍